臺灣桃園地方法院民事裁定
111年度桃國小字第11號
原      告  林碧鴻  
被      告  臺灣桃園地方法院

法定代理人  李國增  
上列當事人間國家賠償事件，本院裁定如下：
    主  文
一、原告之訴駁回。
二、訴訟費用新臺幣1,000元由原告負擔。
三、原告處罰鍰新臺幣90,000元。 
    理  由
一、按提起民事訴訟，應依民事訴訟法第77條之13規定繳納裁判
    費，此為必須具備之程式。原告之訴不合程式者，法院應以
    裁定駁回之，但其情形可以補正者，審判長應定期間命其補
    正（民事訴訟法第249條第1項第6款）。原告之訴，有起訴
    基於惡意、不當目的或有重大過失，且事實上或法律上之主
    張欠缺合理依據者，法院應以裁定駁回之；而前揭規定，於
    簡易訴訟程序亦有適用（民事訴訟法第249條第1項第8款、
    第436條第2項）。復所謂「起訴基於惡意、不當目的或有重
    大過失，且事實上或法律上之主張欠缺合理依據」，係指原
    告起訴所主張之事實或法律關係，倘於客觀上並無合理依據
    ，且其主觀上係基於惡意、不當目的，例如為騷擾被告、法
    院，或延滯、阻礙被告行使權利；抑或一般人施以普通注意
    即可知所訴無據，而有重大過失之情形（民事訴訟法第249
    條之修正理由第1點參照）。類此情形，堪認係屬濫訴，故
    民事訴訟法於民國110年1月20日修正民事訴訟法第249條，
    並於該條第1項增訂第8款，將不得為該濫訴列為訴訟要件，
    以維被告權益及合理利用司法資源。是原告之訴如違反此要
    件，其情形不可以補正者；或可以補正，經命補正而未補正
    者，法院均應以其訴為不合法，裁定予以駁回。
二、經查，原告於111年7月8日提起本件國家賠償事件，而原告
    於起訴狀之主張略以：「被告桃園地方法院蓄以非終審不合
    法的一審再審＆一審反訴訛詐裁判費，並對於裁判俱未對於
    相同判決理由之再審理由審理，而於惡行遭揭狎以恐嚇12萬
    取財3萬元隱匿犯行；肥頭林○○（真實姓名詳卷，為免司法
    公文書遭原告濫用以傷害他人名譽，故涉及人名者，名字均
    以○○代替，以下同）代理其之輪姦棄嬰姊夫董○○偷婆婆錢親
    姊林○○逆倫棄娘拒葬＆棄爹拒醫拒養拒葬皆遭良幣青天通通
    打趴導致肥頭蓄於訴狀栽贓警詢司法強姦桃園來的林○○法官
    黑吃黑……對此相同判決事由之屬再審事由同聲唬爛亦未附具
    再審事由一推了事，尤有甚者再由重複四次之曾○○、陳○○在
    李○○眼神督導下，大肆對此相同判決事由之屬再審理由蓄予
    規避完全徒憑得自低劣父母遺傳的邏輯錯亂、不堪家庭豢養
    的自卑經驗心證」等語（見臺灣臺北地方法院卷第15至44頁
    ），是原告於訴狀中，並未具體敘明係依據何法律規定或其
    他依據，亦未具體敘明將臺灣桃園地方法院列為被告之原因
    ，僅於上開書狀通篇空言謾罵本院歷來承審其案件之法官、
    院長及相關案件之對造當事人暨訴外人，全然未提出任何與
    本案有關之證據乙情甚明。
　㈡另審酌原告於本院提起大量訴訟（相關案號：109年度桃再簡
    字第4號、110年度桃再簡字第1、3、4、6、7、8、9、10、1
    1號、111年度桃再簡字第1、2號），均因原告未繳納裁判費
    或提起不合程式之訴訟（如就二審已為判決事件，於本院提
    起再審）為由，遭本院裁定駁回等情，亦經原告於起訴狀內
    多所描述（見臺灣臺北地方法院卷第18至27頁），足見
　　原告無視法律規定而在不願繳納裁判費及依法定程式之情形
    下，一再提起毫無理由根據之上百件濫訴，迫使本院需耗費
    無數勞力、時間及人力逐一查閱原告全篇偏激、謾罵之字裡
    行間，是否有依法應審判之事項，而變相壓縮本院法官將心
    力放在其他真正需要藉由法院以保障權利之民眾身上，且本
    院為將訴訟終結，亦需將駁回原告所提訴訟之裁定，以郵寄
    方式送達予原告，所耗費之郵資，洵屬可觀，此等費用不僅
    因原告未繳納裁判費而無法由原告所繳裁判費支出外，尚需
    自國家所編列之司法預算中支應，造成國家對於司法所編列
    之訴訟資源產生不小之負擔，而該等預算不乏從民眾繳納相
    關稅捐而勻撥支應。
　㈢準此，原告明知提起民事訴訟應依法定程式並繳納裁判費之
    前提下，故意提起訴訟，致使本院耗費甚多之勞力、時間及
    費用處理原告之濫訴行為，造成排擠其他真正權利遭受損害
    之人合理正當使用司法資源之後果，應認原告之行為，嚴重
    侵害公益。顯見原告起訴基於惡意及不當目的，企圖騷擾法
    院及訴外人等，且其所陳述之事實上及法律上主張均欠缺合
    理依據，且其情形無從補正，本院應依民事訴訟法第436條
    第2項及第249條第1項第8款規定，將原告之訴予以駁回，方
    屬適法。
三、末按前條第一項第八款，或第二項情形起訴基於惡意、不當
    目的或有重大過失者，法院得各處原告、法定代理人、訴訟
    代理人新臺幣（下同）12萬元以下之罰鍰；第一項處罰，應
    與本訴訟合併裁判之；關於訴訟費用額，應併予確定；前揭
    規定於簡易訴訟程序，亦有適用（民事訴訟法第第249條之1
    第1項、第3項、第436條第2項）。經查，原告已屢次向本院
    提起再審之訴，且其訴狀所載內容多是以不堪入目之言語謾
    罵及人身攻擊等，未見其對原判決認事用法有何不當加以指
    摘，而經本院前以110年度桃再簡字第9號裁定，告誡原告應
    依法妥適尋求正當法律救濟，勿一再無端開啟無謂之訴訟程
    序後，原告仍不顧本院上開勸告而再行濫訴，嗣經本院110
    年度桃再簡字第10號裁定處罰鍰3萬元，惟其竟仍再濫行提
    起本件國家賠償訴訟，且觀諸本件起訴狀所載內容，仍係以
    不堪入目之言語為謾罵發洩，顯見上開罰鍰數額仍不足使原
    告知所警惕，此種嚴重濫訴之情節，爰認應處原告罰鍰9萬
    元，希冀原告停止其濫訴之行為，避免耗費司法資源。本院
    在此亦正告原告應正視所提眾多濫訴已造成國家司法資源之
    浪費，如再以偏激、謾罵等不堪入目之言語充當起訴狀之內
    容，本院將依民事訴訟法第249條之1第2項之規定，逕處以
    罰鍰之最高額12萬元，望原告深自警惕。
四、依民事訴訟法第436條第2項、第249條第1項第8款、第95條
    、第78條、第249條之1第1、3項，裁定如主文。
中　　華　　民　　國　　111 　年　　8 　　月　　23　　日
                  桃園簡易庭  法  官  顏嘉漢
以上為正本係照原本作成。
如不服本裁定，應於送達後10日內向本院提出抗告狀並表明抗告
理由（須附繕本，並應繳納抗告費新台幣1,000 元）。
中　　華　　民　　國　　111 　年　　8 　　月　　23　　日
                              書記官  楊上毅